【裁判字號】    95,交簡上,502
【裁判日期】    951013
【裁判案由】    過失傷害
【裁判全文】
臺灣臺中地方法院刑事判決           95年度交簡上字第502號
上  訴  人  臺灣臺中地方法院檢察署檢察官
被      告  甲○○
上列上訴人因被告過失傷害案件，不服本院九十五年度交簡字第
一三號中華民國九十五年七月二十日第一審簡易判決（原起訴案
號：臺灣臺中地方法院檢察署九十五年度偵字第一一六九○號）
，提起上訴，本院管轄第二審之合議庭判決如下：
    主          文
上訴駁回。
    犯罪事實及理由
一、本案經本院合議庭審理結果，認第一審簡易判決認事用法及
    量刑均無不當，應予維持，並引用第一審判決書記載之犯罪
    事實、證據及理由（如附件）。
二、檢察官循告訴人邵鴻謨請求提起上訴意旨略以：被告甲○○
    於本案交通事故後，對告訴人不聞不問，始終未賠償告訴人
    之損害，且一直強調自己有案底，不怕被關，甚至揚言要告
    訴人去法院告，犯後態度惡劣，原審僅判處有期徒刑三月，
    顯然過輕，爰提起上訴請求撤銷改判等語。
三、經查：被告酒後駕車（公共危險部分另經檢察官為緩起訴處
    分），並因行車過失致與告訴人所駕駛之自用小客車發生碰
    撞，造成告訴人受有右大腿外上側擦挫傷、右前額外傷併頭
    皮撕裂傷、右膝下部擦挫傷、腦震盪及右小指背側基部擦挫
    傷等傷害之犯罪事實，業據其於警詢、偵查及本院審理時坦
    承不諱，核與告訴人指訴情節相符，並有酒精測定紀錄表、
    李綜合醫院大甲分院出具之診斷證明書、現場照片、道路交
    通事故現場圖、道路交通事件調查報告表等附卷可稽，足認
    被告前開自白與事實相符，從而本件事證明確，被告過失傷
    害犯行堪以認定。原審認被告所為係犯刑法第二百八十四條
    第一項之過失傷害罪，因被告同時符合酒醉、無照駕車致人
    受傷應加重其刑及自首應減輕其刑之要件，依法先加後減，
    判處被告拘役四十日，並經比較新舊法之結果，依修正前刑
    法第四十一條第一項前段、修正前罰金罰鍰提高標準條例第
    二條之規定，諭知以銀元三百元折算一日為易科罰金之折算
    標準，其認事用法，並無不當。檢察官上訴意旨雖認原審量
    刑過輕，惟：關於刑之量定，係實體法上賦予法院得為自由
    裁量之事項，倘其未有逾越法律所規定之範圍，或濫用其權
    限，即不得任意指摘為違法，最高法院著有七十五年台上字
    第七○三三號判例可資參照，且在同一犯罪事實與情節，如
    別無其他加重或減輕之原因，下級審量定之刑，亦無過重或
    失輕之不當情形，則上級審法院對下級審法院之職權行使，
    原則上應予尊重（最高法院八十五年度台上字第二四四六號
    判決意旨參照）。本件被告所犯刑法第二百八十四條第一項
    過失傷害罪之法定刑為六月以下有期徒刑，原審依前開說明
    先加後減被告之刑，併參酌被告之素行、過失程度、所造成
    之損害、坦承犯行，尚未與告訴人達成和解，賠償損害等情
    狀，於法定量刑範圍內予以量處，即無不當，且量刑本屬法
    院就個案為裁量之職權，原審綜合各情，判處被告拘役四十
    日，如易科罰金以銀元三百元折算一日，難謂有何違法失當
    之處。至於檢察官所指被告事後未賠償告訴人之損失一情，
    亦據原審於量刑時所斟酌，已如前述。因此，本院認檢察官
    循告訴人之請求，以原審量刑過輕為由，提起上訴請求撤銷
    改判，為無理由，應予駁回。
四、末者，告訴代理人雖具狀表示本件車禍發生時，告訴人所駕
    駛之自用小客車車上除告訴人外，尚有其配偶黃藝娟及三個
    小孩，而當時黃藝娟亦受有頸部及下背部痛等傷害，黃藝娟
    雖未提出告訴，惟被告係以一過失行為造成告訴人夫妻二人
    受有傷害，屬想像競合犯，原判決所載犯罪事實應予補充云
    云。然告訴乃論之罪，告訴係必要之追訴條件，如有欠缺，
    即不得追訴被告之犯罪事實。本件黃藝娟既未提出告訴，則
    被告縱有過失傷害黃藝娟之犯行，依法亦不得予以追訴，原
    判決因而未予記載，並無不當，且被告該部分行為與其過失
    傷害告訴人之犯罪事實，亦不生一行為觸犯數罪名之想像競
    合犯問題，告訴代理人所指於法尚有未洽，附此敘明。
據上論斷，應依刑事訴訟法第四百五十五條之一第三項、第三百
七十三條、第三百六十八條，判決如主文。
中    華    民    國    95    年    10    月    13    日
                  刑事第十二庭  審判長法  官  莊深淵
                                      法  官  蔡建興
                                      法  官  羅智文
上正本證明與原本無異。
本件不得上訴。
                                      書記官  孫立文
中    華    民    國    95    年    10    月    13    日


司法院資訊處製作；財團法人民間司法改革基金會備份。
